Minutes et répertoires du notaire Pierre AVELINE, 22 avril 1687 - 5 décembre 1719 (étude XXXVIII)
Archives nationales
- Minutes de Pierre AVELINE, janvier 1689 - 1719; MC/ET/XXXVIII/9 - MC/ET/XXXVIII/197
  - Minutes. 1708, juin - 1708, juillet, juin 1708 - juillet 1708; MC/ET/XXXVIII/70
    - Mignot (Martin) Sculpteur place de Villeneuve § transport de droits successifs, 3 juillet 1708; MC/ET/XXXVIII/70
      transport de droits; Mignot, Martin
    - Barroy (Bonaventure) Sculpteur rue des Vertus § transport de droits, 3 juillet 1708; MC/ET/XXXVIII/70
      transport de droits; Barroy, Bonaventure
    - Drouin (Pierre) tapissier rue du Fours § apprentissage du frère de .., 7 juillet 1708; MC/ET/XXXVIII/70
      contrat d'apprentissage; Drouin, Pierre
    - Contrat de mise en apprentissage, pour 5 ans, entre Marie Brunaut, veuve de Sébastien Marineau, meunier, et François Duval, maître peintre, au profit d'Henri Marineau, âgé de 12 ans, fils de Sébastien, logé et nourri par son maître, moyennant 45 livres., 10 juillet 1708; MC/ET/XXXVIII/70
      contrat d'apprentissage; Brunaut, Marie; Duval, François; Marineau, Henri; Marineau, Sébastien; meunier; peintre
    - Coeffetau (Jean Baptiste) orfèvres rue d'Arnetal § Inventaire après décès de .., 23 juillet 1708; MC/ET/XXXVIII/70
      inventaire; Coeffetau, Jean Baptiste
    - Ravelle (Jean) émailleur au Pont aux Choux § alloué, 25 juillet 1708; MC/ET/XXXVIII/70
      Ravelle, Jean
    - émailleur (alloué) § Contrat pour 4 ans entre Mathurin Lechallier, gagne denier, et Jean Ravelle, émailleur, au profit d'Etienne Presle, âgé de 11 ans Beau fils de Mathurin, Logé, nourri et blanchi par son maître. S. d. d. sauf 60 livres en cas de rupture du contrat., 25 juillet 1708; MC/ET/XXXVIII/70
    - Manson (Julien) tailleur de pierres rue du Hurleur § bail, 29 juillet 1708; MC/ET/XXXVIII/70
      bail; Manson, Julien
    - doreur (apprentissage) § Contrat pour 5 ans entre Thomas Marguery, vigneron, et Louis Lebas, maître doreur au profit de Jacques Moreau, beau fils de Thomas. Logé, nourri et blanchi par son maître. S.d.d., 31 juillet 1708; MC/ET/XXXVIII/70
  - Minutes. 1708, août, août 1708; MC/ET/XXXVIII/71
    - Mise en apprentissage de peintre de Louis Morel, âgé de 18 ans, pour 4 ans, chez François Boulard, sans deniers déboursés., 3 août 1708; MC/ET/XXXVIII/71
      contrat d'apprentissage; Boulard, François; Morel, Louis; peintre
    - MOREL (Charles), Peintre, Rue Montmartre § mise en apprentissage par .., 5 août 1708; MC/ET/XXXVIII/71
      contrat d'apprentissage; Morel, Charles
    - Rapiliard (Quentin), orfèvre, rue d'Arnetal § Mariage de .., 6 août 1708; MC/ET/XXXVIII/71
      contrat de mariage; Rapiliard, Quentin
    - Boulard (François), maître peintre, rue Grenier Saint-Lazare § Mise en apprentissage chez .., 8 août 1708; MC/ET/XXXVIII/71
      contrat d'apprentissage; Boulard, François
    - Blanchard (Jean), peintre § Procuration .., 12 août 1708; MC/ET/XXXVIII/71
      procuration; Blanchard, Jean
    - HUDBOURD (Michel) Maçon Rue des Verdies. § Mariage de .., 16 août 1708; MC/ET/XXXVIII/71
      contrat de mariage; Hudbourd, Michel
    - Déclaration concernant Pierre Hecquan, maître maçon, entrepreneur de bâtiments, rue neuve Saint-Laurent., 18 août 1708; MC/ET/XXXVIII/71
      déclaration; Neuve-Saint-Laurent (rue); Hecquan, Pierre; chef d'entreprise; maçon
    - ROUSSELIN (Marin) Marchand faïencier; Rue au maire § Désistement., 20 août 1708; MC/ET/XXXVIII/71
      Rousselin, Marin
    - POTIÉ (Alexandre) maître menuisier Rue du Temple § Décharge et promesse -, 24 août 1708; MC/ET/XXXVIII/71
      Potié, Alexandre
    - Martel (Louis), menuisier, rue Saint-Denis § Testament .., 27 août 1708; MC/ET/XXXVIII/71
      testament; Martel, Louis
    - BOURDOT (Paul) Horloger cimetière Saint-Jean § Mise en apprentissage par .., 28 août 1708; MC/ET/XXXVIII/71
      contrat d'apprentissage; Bourdot, Paul
    - LENOIR (Pierre) Sculpteur A la Courselle § Désistement d'injures, 28 août 1708; MC/ET/XXXVIII/71
      Lenoir, Pierre
    - MARGUILLIER (Jean) Maître doreur sur métaux Rue des Gravilliers § Compte et constitution -, 29 août 1708; MC/ET/XXXVIII/71
      constitution de rente; Marguillier, Jean
    - MALVAULT (Jean) maître doreur sur métaux Rue Saint Martin § Mariage de .., 31 août 1708; MC/ET/XXXVIII/71
      contrat de mariage; Malvault, Jean
    - DELIÉ (Louise) Maître fondeur Rue de la Ferronnerie. § remariage de la veuve de .., 31 août 1708; MC/ET/XXXVIII/71
      contrat de mariage; Delié, Louise
  - Minutes. 1708, septembre, septembre 1708; MC/ET/XXXVIII/72
    - Inventaire après décès de la femme de Pierre Viard, conseiller du roi, dont sa bibliothèque., 5 septembre 1708; MC/ET/XXXVIII/72
      Fichier Bibliothèques XVIe-XVIIIe siècles, par Claire Béchu, Marie-Antoinette Fleury, Madeleine Jurgens, Xenia Pamfilova, 1953-1996 (fichier papier entièrement dématérialisé; voir contexte dans le Plan d’orientation général - Notaires de Paris, guides thématiques du Minutier).
      Date de création de la notice: 2012
      inventaire après décès; Viard, Pierre; Viard (madame)
    - Lange (Jean-Baptiste Eloi), marchand orfèvre, rue des Gravilliers § Vente de maison .., 7 septembre 1708; MC/ET/XXXVIII/72
      acte de vente; Lange, Jean-Baptiste Eloi
    - BLONDEL (Nicolas) Maître Serrurier faubourg Saint-Antoine § Marché et obligation .., 9 septembre 1708; MC/ET/XXXVIII/72
      obligation; marché; Blondel, Nicolas
    - Thuillier (Antoine), menuisier, rue Saint-Denis § Testament., 9 septembre 1708; MC/ET/XXXVIII/72
      testament; Thuillier, Antoine
    - TIXIER (Jean Baptiste) Ebéniste Rue Guérin Boisseau - § Mariage .., 16 septembre 1708; MC/ET/XXXVIII/72
      contrat de mariage; Tixier, Jean Baptiste
    - Mise en apprentissage de peintre de Louis Henry Didelet, âgé de 14 ans, pour 5 ans, chez Jean Hanard qui le nourrit, le loge et le couche moyennant 200 livres., 22 septembre 1708; MC/ET/XXXVIII/72
      contrat d'apprentissage; Didelet, Louis Henri; Hanard, Jean; peintre
    - Mise en apprentissage chez Jean Hanard, maître peintre et sculpteur, rue Neuve Saint-Martin., 22 septembre 1708; MC/ET/XXXVIII/72
      contrat d'apprentissage; Neuve-Saint-Martin (rue); Hanard, Jean; peintre; sculpteur
    - LEFEVRE (Eustache) Maître fondeur en terre et sable Rue Quincampoix § Alloué par .., 23 septembre 1708; MC/ET/XXXVIII/72
      Lefevre, Eustache
    - DROUILLIÉ (Simon) Maître fondeur en terre et sable Rue Jean Robert § Inventaire après décès de .., 25 septembre 1708; MC/ET/XXXVIII/72
      inventaire; Drouillié, Simon
    - Acte d'apport concernant Pierre Hecquan, juré expert en bâtiments, rue Saint-Laurent., 27 septembre 1708; MC/ET/XXXVIII/72
      dépôt d'argent; Saint-Laurent (rue); Hecquan, Pierre; chef d'entreprise
    - DOREUR (apprentissage de) § mise en .. de Le DRU âgé de 16 ans pour 5 ans chez GAUDIN (Christophe) qui le nourrit, loge, couche, blanchit s.d.d., 27 septembre 1708; MC/ET/XXXVIII/72
    - GAUDIN (Christophe) Maître doreur Rue Transnonain § mise en apprentissage chez .., 27 septembre 1708; MC/ET/XXXVIII/72
      contrat d'apprentissage; Gaudin, Christophe
    - BENOIST (Charles) Maître doreur sur métaux Rue des Gravilliers § Mariage -, 30 septembre 1708; MC/ET/XXXVIII/72
      contrat de mariage; Benoist, Charles
    - GUILLOT (Charles) Maçon Rue Saint-Sauveur § Bail, 30 septembre 1708; MC/ET/XXXVIII/72
      bail; Guillot, Charles
    - DANGEVILLE (Jean Baptiste) Maître fondeur Rue Neuve Saint-Martin § Mariage .., 30 septembre 1708; MC/ET/XXXVIII/72
      contrat de mariage; Dangeville, Jean Baptiste
  - Minutes. 1708, octobre, octobre 1708; MC/ET/XXXVIII/73
    - Roubault (Charles), menuisier, faubourg Saint-Laurent § Désistement et obligation., 2 octobre 1708; MC/ET/XXXVIII/73
      obligation; Roubault, Charles
    - PEUNCHET (Jacques), Peintre, Rue Saint-Denis § Mise en apprentissage du fils de .., 2 octobre 1708; MC/ET/XXXVIII/73
      contrat d'apprentissage; Peunchet, Jacques
    - GIRARD (Lucien) Maître fondeur Rue Guérin Boisseau § Constitutions de rente 2 actes, 4 octobre 1708; MC/ET/XXXVIII/73
    - MAUGER (Jean Jacques) Maître doreur sur métaux Rue Saint Martin § mise en alloué chez .., 9 octobre 1708; MC/ET/XXXVIII/73
      Mauger, Jean Jacques
    - DOREUR sur METAUX (apprentissage de) § mise en .. de MEUSNIER (Claude) âgé de 15 ans pour 3 ans chez MAUGER (J. Jacques) qui le nourrit, loge couche, blanchit moyennant 42 livres., 9 octobre 1708; MC/ET/XXXVIII/73
    - MEUSNIER (Jean) Maître doreur sur métaux Rue du Petit Lion § Mise en alloué de .., 9 octobre 1708; MC/ET/XXXVIII/73
      Meusnier, Jean
    - CHOINEUL (Noël) Entrepreneur des travaux du Roi. Rue Saint-Martin § Société..., 11 octobre 1708; MC/ET/XXXVIII/73
      Choineul, Noël
    - MARCHAND (Etienne) entrepreneur des travaux du Roi Fontainebleau § Société .., 11 octobre 1708; MC/ET/XXXVIII/73
      Marchand, Etienne
    - TRAIN (Jean Baptiste) Ebéniste Rue Guérin Boisseau. § Mariage de .., 13 octobre 1708; MC/ET/XXXVIII/73
      contrat de mariage; Train, Jean Baptiste
    - MAUGÉ (Jean) Maître doreur Rue du Grand Hurleur § Bail .., 14 octobre 1708; MC/ET/XXXVIII/73
      bail; Maugé, Jean
    - CAMUS (Germain) Maître fondeur Rue des Gravilliers § Quittance et Main levée .., 16 octobre 1708; MC/ET/XXXVIII/73
      quittance; Camus, Germain
    - LELONG (Pierre) Maître sculpteur Rue Transnonnain § Mariage de la fille de .., 21 octobre 1708; MC/ET/XXXVIII/73
      contrat de mariage; Lelong, Pierre
    - BINET (Louis) Sculpteur Rue Saint-Antoine § Mariage de .., 21 octobre 1708; MC/ET/XXXVIII/73
      contrat de mariage; Binet, Louis
    - HARDY (Louis) Maître doreur Rue Montmartre § Décharge .., 27 octobre 1708; MC/ET/XXXVIII/73
      Hardy, Louis
    - MAISTRE (Henry Vincent) Brodeur Paris § Mariage du fils de .., 28 octobre 1708; MC/ET/XXXVIII/73
      contrat de mariage; Maistre, Henry Vincent
    - FERRET (Philippe) Maître doreur Rue au Maire § Transport et obligation..., 29 octobre 1708; MC/ET/XXXVIII/73
      obligation; Ferret, Philippe
  - Minutes. 1708, novembre, novembre 1708; MC/ET/XXXVIII/74
    - HARDY (Louis) Maître Doreur sur métaux Rue Montmartre. § Vente .., 3 novembre 1708; MC/ET/XXXVIII/74
      acte de vente; Hardy, Louis
    - CHOISNEL (Noël) Entrepreneur des travaux du Roi. Rue Saint Martin § Bail a ferme d'un moulus .., 3 novembre 1708; MC/ET/XXXVIII/74
      bail; Choisnel, Noël
    - Dansse (Charles), peintre, faubourg Saint-Denis § Mariage de .., 4 novembre 1708; MC/ET/XXXVIII/74
      contrat de mariage; Dansse, Charles
    - DÉCOSSE (Claude) Maître doreur Rue Lévesque § Quittance et élargissement -, 6 novembre 1708; MC/ET/XXXVIII/74
      quittance; Décosse, Claude
    - DUBUISSON (André) Menuisier faubourg Saint Denis § Mariage de .., 11 novembre 1708; MC/ET/XXXVIII/74
      contrat de mariage; Dubuisson, André
    - LETAGNAUX (Nicolas), Maitre peintre, Rue Jean Robert § Obligation et transport, 11 novembre 1708; MC/ET/XXXVIII/74
      obligation; Letagnaux, Nicolas
    - LELEU (François) menuisier Rue Thévenot § Remariage de la veuve de .., 11 novembre 1708; MC/ET/XXXVIII/74
      contrat de mariage; Leleu, François
    - DE MELLIER (Charles) Maître doreur et argenteur sur métaux Rue au Maire § Inventaire après décès de .., 14 novembre 1708; MC/ET/XXXVIII/74
      inventaire; De Mellier, Charles
    - THIBAULT (Jacques) Maître fondeur enclos du Temple § Mariage de .., 18 novembre 1708; MC/ET/XXXVIII/74
      contrat de mariage; Thibault, Jacques
    - Pigalle (Nicolas), menuisier, faubourg Saint-Laurent § Testament de la femme de .., 24 novembre 1708; MC/ET/XXXVIII/74
      testament; Pigalle, Nicolas
    - BALLANGER (Isaac) Maître doreur Rue des Gravilliers § Mariage de la fille de .., 25 novembre 1708; MC/ET/XXXVIII/74
      contrat de mariage; Ballanger, Isaac
    - PERREAU (J. B. Marie) Sculpteur Rue au Maire § Mariage de .., 25 novembre 1708; MC/ET/XXXVIII/74
      contrat de mariage; Perreau, J. B. Marie
    - LAHOUILLE (François-Charles) Doreur Rue au Maire § Mariage .., 25 novembre 1708; MC/ET/XXXVIII/74
      contrat de mariage; Lahouille, François-Charles
    - LARSONNIER (Pierre) Maçon Villeneuve le Roy § Alloué par .., 28 novembre 1708; MC/ET/XXXVIII/74
      Larsonnier, Pierre
    - GIRARD (Jean Louis) Maître menuisier Rue des Arcis § Mariage de la fille de .., 30 novembre 1708; MC/ET/XXXVIII/74
    - DESAINT-MARTIN (Thomas) Maître maçon Rue Frepillion § Descharge .., 30 novembre 1708; MC/ET/XXXVIII/74
      Desaint-Martin, Thomas
    - THIBAULT (Thomas) Ebéniste Rue Saint-Denis. § Mariage .., 30 décembre 1708; MC/ET/XXXVIII/74
      contrat de mariage; Thibault, Thomas
  - Minutes. 1708, décembre, décembre 1708; MC/ET/XXXVIII/75
    - VINCENT (Antoine) Brodeur Rue Saint-Denis § Mariage de .., 28 octobre 1708; MC/ET/XXXVIII/75
      contrat de mariage; Vincent, Antoine
    - THIERRY (Edme) Maître doreur sur métaux Rue de la Ferronnerie § Inventaire après décès de la veuve de .., 1er décembre 1708; MC/ET/XXXVIII/75
      inventaire; Thierry, Edmé
    - CHOISNEL (Noël) Entrepreneur des travaux du Roi. Rue Saint Martin. § Procuration .., 4 décembre 1708; MC/ET/XXXVIII/75
      procuration; Choisnel, Noël
    - LE FEBURE (Duval) Plombier fontainier Porte Saint-Martin. § Inventaire après décès de .., 4 décembre 1708; MC/ET/XXXVIII/75
      inventaire; Le Febure, Duval
    - CONVER (Pierre) Maître fondeur paroisse Saint-Nicolas-des-Champs § Société -, 9 décembre 1708; MC/ET/XXXVIII/75
      Conver, Pierre
    - LELEU (François) Maître menuisier Rue Tevenot § Convention .., 9 décembre 1708; MC/ET/XXXVIII/75
      Leleu, François
    - Mise en apprentissage de Jacques Philippe Dubois avec Pierre Lelong, sculpteur., 11 décembre 1708; MC/ET/XXXVIII/75
      contrat d'apprentissage; Dubois, Jacques Philippe; Lelong, Pierre; sculpteur
    - Quittance concernant Martin Lepas, maître maçon, entrepreneur de bâtiments, bourgeois de Paris, rue Saint-Denis., 16 décembre 1708; MC/ET/XXXVIII/75
      quittance; Saint-Denis (rue); Lepas, Martin; chef d'entreprise; maçon
    - DOREUR (apprentissage de) § mise en .. de BRET (Jacques) âgé de 18 ans chez CHARRIË (Jacques Louis) qui le nourrit, loge, couche, blanchit s.d.d., 16 décembre 1708; MC/ET/XXXVIII/75
    - CHARRIÉ (Jacques Louis) Maître doreur sur cuivre et autres mesures Rue Guérin Boisseau. § Mise en apprentissage chez .., 16 décembre 1708; MC/ET/XXXVIII/75
      contrat d'apprentissage; Charrié, Jacques Louis
  - Minutes. 1709, janvier - 1709, février, janvier 1709 - février 1709; MC/ET/XXXVIII/76
    Attention: acte(s) coté(s) en Réserve
    - Mariage entre Claude Pierre Malter, maître à danser, rue de Bretagne, fils de Jean-Baptiste Malter, maître à danser, décédé, et de Louise Delasalle, et Marie Madeleine Moreau, fille de Claude Moreau, marchand de vin à Guise, décédé. Parmi les témoins: François Antoine et Jean Pierre Malter, maîtres à danser, frères du futur, Raymond Balthazard Savar, maître à danser, beau-frère du futur., 5 janvier 1709; MC/ET/XXXVIII/76
      contrat de mariage; Bretagne (rue de); Malterre, Claude-Pierre; Malter, Jean-Baptiste; Delasalle, Louise; Moreau, Marie Madeleine; Moreau, Claude; Malter, Jean-Pierre; Malter, Françis Antoine; Savar, Raymond Balthazar; enseignant; danseur; commerçant
    - GANAT (Joseph) Maître doreur Rue de la Verrerie § Transport d'apprentissage .., 11 janvier 1709; MC/ET/XXXVIII/76
      contrat d'apprentissage; Ganat, Joseph
    - Transport d'apprentissage chez Mathurin Harlau, maître doreur, rue Guérin-Boisseau., 11 janvier 1709; MC/ET/XXXVIII/76
      contrat d'apprentissage; Harlau, Mathurin
    - Mise en apprentissage de Nicolas Haran Nicolas, âgé de 18 ans pour 6 ans chez Claude Flamand, maître menuisier, rue Pastourelle, qui le nourrit loge, couche et blanchit, moyennant 100 livres., 25 janvier 1709; MC/ET/XXXVIII/76
      contrat d'apprentissage; Flamand, Claude
    - Mariage de Barthélemy Dobo, maître doreur, rue Saint-Denis, fils de Jean Dobo., 27 janvier 1709; MC/ET/XXXVIII/76
      contrat de mariage; Dobo, Barthélémy
    - Mariage de Adrien Oudin, sculpteur, rue au Maire., 27 janvier 1709; MC/ET/XXXVIII/76
      contrat de mariage; Oudin, Adrien
    - Mariage de la belle fille de Martin Dumont, maître doreur., 27 janvier 1709; MC/ET/XXXVIII/76
      contrat de mariage; Dumont, Martin
    - Mariage de Charles Labru, entrepreneur des travaux du roi, rue Saint-Martin et la fille de Martial Ledot, peintre, rue des Gravilliers., 29 janvier 1709; MC/ET/XXXVIII/76
      contrat de mariage; Labru, Charles
    - Don mutuel concernant René Lalouette, maître brodeur, Petite planche de la Villeneuve et Jean-Baptiste Devey, maître évantailliste, rue Bourg l'Abbé., 3 février 1709; MC/ET/XXXVIII/76
      donation; Lalouette, René
    - Déclaration concernant Nicolas Cheron, maître brodeur, rue Saint-Denis., 7 février 1709; MC/ET/XXXVIII/76
      déclaration; Cheron, Nicolas
    - Mariage de Jean Fordrin, serrurier, rue Neuve-Saint-Laurent., 8 février 1709; MC/ET/XXXVIII/76
      contrat de mariage; Fordrin, Jean
    - Mariage de Sebastien Canot, maître doreur, rue des Gravilliers, fils de Simon Canot, même profession., 10 février 1709; MC/ET/XXXVIII/76
      contrat de mariage; Canot, Sebastien
    - Mariage de Pierre Biron, menuisier ébéniste, rue Frejot., 10 février 1709; MC/ET/XXXVIII/76
      contrat de mariage; Biron, Pierre
    - Mariage de la fille de François Anneson, maître doreur, rue des Gravelliers., 10 février 1709; MC/ET/XXXVIII/76
      contrat de mariage; Anneson, François
    - Inventaire après décès de la belle mère de François Jouvet, entrepreneur des ouvrage du roi, rue Saint-Martin., 16 février 1709; MC/ET/XXXVIII/76
      inventaire; Jouvet, François
    - Mariage de Marie-Louis Bouchon, maître evantailliste, rue Saint-Martin., 17 février 1709; MC/ET/XXXVIII/76
      contrat de mariage; Bouchon, Marie-Louis
    - Désistement concernant Antoine Mahon, maître maçon, cloître Saint-Martin-des-champs., 20 février 1709; MC/ET/XXXVIII/76
      Mahon, Antoine
    - Transaction au sujet de bornage des seigneuries de Savigny et de Viry entre Antoine Portail, président au Parlement et Jean de Vins, seigneur de Savigny et Viry-sur-Orge., 21 février 1709; MC/RS//845; 1 cahier, 4 f. et 2 plans aquarelles entoilés 100X0,50 et 0,70X0,65.
      En annexe: plan de la seigneurerie de Savigny, plan de la seigneurerie de Viry.
      Cote originelle du document:
      MC/ET/XXXVIII/76
      Informations concernant le classement et la cotation du document:
      Acte coté en Réserve.
      Catalogue de la Réserve du Minutier central, 1984-1988 (dactylogramme entièrement dématérialisé; voir contexte dans le Plan d’orientation général - Notaires de Paris, guides thématiques du Minutier).
      Date de création de la notice: 2002
      accord; Savigny-sur-Orge (Essonne); Viry-Châtillon (Essonne); Portail, Antoine (1675-1736); Vins d'Agoult, Jean de (1642?-1732); président au parlement (Ancien Régime)
    - Transport de bail concernant François Rocquet, maître maçon, rue des Francs-Bourgeois., 21 février 1709; MC/ET/XXXVIII/76
      bail; Rocquet, François
  - Minutes. 1709, mars, mars 1709; MC/ET/XXXVIII/77
    - DEMELLIER (Robert) Maître doreur Enclos du Temple § Procuration .., 1er mars 1709; MC/ET/XXXVIII/77
      procuration; Demellier, Robert
    - COCHE (Pierre) Maître éventailliste Rue Darnétal § Mariage de la fille de .., 3 mars 1709; MC/ET/XXXVIII/77
      contrat de mariage; Coche, Pierre
    - BELLEUIL (J. Baptiste) Maître peintre Rue Darnétal § Mariage de .., 3 mars 1709; MC/ET/XXXVIII/77
      contrat de mariage; Belleuil, J. Baptiste
    - MALVAULT (Jean) Maître doreur Rue Saint Martin § Bail de maison .., 5 mars 1709; MC/ET/XXXVIII/77
      bail; Malvault, Jean
    - LECLERC (Pierre) Maître fondeur Rue de la Ferronnerie § Bail de maison .., 5 mars 1709; MC/ET/XXXVIII/77
      bail; Leclerc, Pierre
    - HARLAU (Mathurin) Maître doreur Rue Guérin Boisseau § Transport de brevet .., 10 mars 1709; MC/ET/XXXVIII/77
      Harlau, Mathurin
    - NAUDIN (Hugues) Maître doreur Rue du Bout du Monde. § Transport de brevet .., 10 mars 1709; MC/ET/XXXVIII/77
      Naudin, Hugues
    - BOUCHER (Martin Louis) Maître évantailliste Rue Saint Martin § Mariage de .., 13 mars 1709; MC/ET/XXXVIII/77
      contrat de mariage; Boucher, Martin Louis
    - LE CLERC (Pierre) Maître fondeur en terre et sables. Rue de la Ferronnerie § Constitution .., 18 mars 1709; MC/ET/XXXVIII/77
      constitution de rente; Le Clerc, Pierre
    - VATELIER (Louis), dessinateur de bâtiments, faubourg Saint Laurent § mise en apprentissage par .., 18 mars 1709; MC/ET/XXXVIII/77
      contrat d'apprentissage; Vatelier, Louis
    - Martel (Jean), menuisier, rue Sainte-Foy § Mise en alloué chez .., 18 mars 1709; MC/ET/XXXVIII/77
      contrat de travail; Martel, Jean
    - DEMELLIER (Charles) Maître doreur Rue au Maire § Constitution de rente, 19 mars 1709; MC/ET/XXXVIII/77
      constitution de rente; Demellier, Charles
    - Reconnaissance et dépôt concernant Nicolas Carel, architecte, entrepreneur de bâtiments, bourgeois de Paris, rue de Montmorency., 20 mars 1709; MC/ET/XXXVIII/77
      reconnaissance; dépôt de pièces; Montmorency (rue de); Carel, Nicolas; architecte; chef d'entreprise
    - Transaction concernant Louis Dufaux, maître peintre, rue d'Arnetal., 22 mars 1709; MC/ET/XXXVIII/77
      accord; Dufaux, Louis; peintre
    - HARLAU (Antoine) Maître doreur Rue Saint-Martin. § Quittance et décharge .., 26 mars 1709; MC/ET/XXXVIII/77
      quittance; Harlau, Antoine
    - MATHÉ (Antoine) Maître sculpteur Rue Montorgueil § Extrait mortuaire déposé, 27 mars 1709; MC/ET/XXXVIII/77
      Mathé, Antoine
    - SIMON (Nicolas), Maître peintre § Extrait déposé., 27 mars 1709; MC/ET/XXXVIII/77
      Simon, Nicolas
    - HERAULT (René) Maitre Potier d'étain Rue Saint Martin § Mise en apprentissage par .., 11 mai 1709; MC/ET/XXXVIII/77
      contrat d'apprentissage; Herault, René
    - Menuisier (alloué) § .. de Dutillon (Claude), âgé de 22 ans pour 6 mois chez Martel (Jean), sans denier débourser., 18 mai 1709; MC/ET/XXXVIII/77
      contrat de travail; Dutillon, Claude; Martel, Jean
  - Minutes. 1709, avril, avril 1709; MC/ET/XXXVIII/78
    - BERTRAND (Antoine) Maître menuisier en ébène. § Bail de maison .., 13 avril 1703; MC/ET/XXXVIII/78
      bail; Bertrand, Antoine
    - Dufaux (Louis), maître peintre, rue Darnétal § Inventaire après décès de la belle mère de .., 22 mars 1709; MC/ET/XXXVIII/78
      inventaire après décès; Dufaux, Louis
    - MELLIER (Charles) Maître doreur Rue au Maire § Mariage de la fille de .., 1er avril 1709; MC/ET/XXXVIII/78
      contrat de mariage; Mellier, Charles
    - BERTRAND (Antoine) Ebéniste Rue Jean Robert § Transport de Bail., 5 avril 1709; MC/ET/XXXVIII/78
    - RENOUX (Nicolas) Maître doreur sur métaux Rue de la Verrerie § Mise en apprentissage chez .., 8 avril 1709; MC/ET/XXXVIII/78
      contrat d'apprentissage; Renoux, Nicolas
    - DUPERROY (Jacques), Maître peintre, Rue de Beauregard § Transport, 8 avril 1709; MC/ET/XXXVIII/78
      Duperroy, Jacques
    - Dufaux (Paul), maître peintre § Transport (pièce jointe), 8 avril 1709; MC/ET/XXXVIII/78
      cession; Dufaux, Paul
    - PAVIOT (Jacques), Maître peintre et sculpteur, Rue des Gravilliers § Mariage de la fille de .., 8 avril 1709; MC/ET/XXXVIII/78
    - PAUL (Jacques) Maître doreur sur métaux Rue Grenier Saint Lazare § Mise en apprentissage par .., 8 avril 1709; MC/ET/XXXVIII/78
    - DROUILLIE (Simon) Maître fondeur en terre et sable Rue Jean Robert § Constitution de rente, 10 avril 1709; MC/ET/XXXVIII/78
      constitution de rente; Drouillie, Simon
    - MAILLARD (Pierre) Sculpteur faubourg Saint Denis § Convention et obligation, 21 avril 1709; MC/ET/XXXVIII/78
      obligation; Maillard, Pierre